---
title: "Environment"
output:
  html_document:
    css: "~/.R/rmd.css"
    self_contained: true
    theme: null
    highlight: null
    mathjax: https://cdnjs.cloudflare.com/ajax/libs/mathjax/2.7.3/MathJax.js?config=TeX-AMS_CHTML
---

```{r option, include=FALSE}
knitr::opts_chunk$set(results="hold")
```

定義済み環境

```{r predefined}
emptyenv()
baseenv()
globalenv()
environmentName(globalenv())
```

検索範囲を内側(子)から外側(親)に広げていくイメージとすると、
Rコンソールの一番内側の `R_GlobalEnv` が最初に検索されて、
その外に `library()` したパッケージの名前空間が続いて、
一番外の `base`, `R_EmptyEnv` が検索される。

```{r search}
environment()
# attach(iris)
search()
parent.env(globalenv())
parent.env(baseenv())

path_from_here = function(envir) {
  .envs = c()
  while (!identical(envir, emptyenv())) {
    .envs = c(.envs, environmentName(envir))
    envir = parent.env(envir)
  }
  .envs
}
path_from_here(environment())
```

パッケージからexportされてるオブジェクトは、
`R_GlobalEnv` から探すと見つかるが、
`base` から探すと見つからない。

```{r head}
exists("head", env=globalenv())
exists("head", env=baseenv())
exists("head", where="package:utils")
environment(head)
find("head")
```

`parent.env()` が定義時の構文における親を返すのに対して、
`parent.frame()` は実行時のコールスタックにおける親を返す。

```{r parent_env_frame}
environment()
parent.frame()
print_env = function() {
  here = environment()
  attr(here, "name") = "print_env_env"
  cat("environment()  ", environmentName(here), "\n")
  cat("parent.frame() ", environmentName(parent.frame()), "\n")
  path_from_here(here)
}
print_env()
```

名前空間として使うもよし、高速なハッシュとして使うもよし。
子環境から親環境の変数は見えるが、ダラーで直接アクセスすることはできない。
`get(name, envir)` は存在しないときエラーで止まり、
`get0()` は止まらずに `NULL` を返す。

```{r usage}
parent_env = new.env()
child_env = new.env(parent = parent_env)

assign("answer", 42L, envir=parent_env)
ls(parent_env)
parent_env$answer

assign("whoami", 24601L, envir=child_env)
ls(child_env)
child_env$whoami

exists("whoami", envir=parent_env)
exists("answer", envir=child_env)
child_env$answer
get("answer", envir=child_env)
# get("noexists", envir=child_env)  ERROR!
get0("noexists", envir=child_env)
```

TODO: わざわざパッケージを作らずに名前空間だけを作る方法？
