---
title: "Phylogenetic Tree"
author: "WMI"
date: "February 14, 2017"
output:
  html_document:
    css: "~/.R/rmd.css"
    self_contained: true
    theme: null
    highlight: null
    mathjax: https://cdnjs.cloudflare.com/ajax/libs/mathjax/2.7.3/MathJax.js?config=TeX-AMS_CHTML
---

## Make distance matrix from aligned sequences

[BioC Biostrings](https://bioconductor.org/packages/release/bioc/html/Biostrings.html)

```{r dist, message=FALSE, warning=FALSE}
library(tidyverse)
library(Biostrings)
.text = '
>a
AAAAAAAA
>b
AAAAAACC
>c
AAAAGGCC
>d
CCTTAAAA
'
.file = tempfile(fileext='fa')
cat(.text, file=.file)
.seqs = Biostrings::readDNAStringSet(.file)
.dist = Biostrings::stringDist(.seqs, method='hamming') %>% print()
```

## Make trees from distance matrix

[ape](http://ape-package.ird.fr/)

```{r phylo, message=FALSE, warning=FALSE}
library(ape)
#.phylo = ape::nj(.dist)
.phylo = ape::fastme.ols(.dist)
plot.phylo(.phylo, type='unrooted')
```

## Manipulation and visualization of trees

### igraph and tidygraph

- [igraph](http://igraph.org/r/doc/)
- [tidygraph](https://github.com/thomasp85/tidygraph)
- [ggraph](https://github.com/thomasp85/ggraph)

基準となるのは `igraph` クラス。
ただし `V()` や `E()` を介して操作するのが少しツラいので、
2つのtibble (`nodes`, `edges`) をまとめた `tbl_graph` クラスを介して操作する。
つまり、igraphをtidyverseっぽい統一的なインターフェイスで操作できるようになる。

文字通りgraphが主眼なので、
距離情報を重視しないレイアウトが多く、
系統樹を描くには使いにくい。

```{r thomasp85, message=FALSE, warning=FALSE}
library(tidygraph)
library(ggraph)
library(igraph)

.tg = tidygraph::as_tbl_graph(.phylo) %>%
  tidygraph::activate('edges') %>%
  tidygraph::mutate(weight = 1.0 / (.phylo$edge.length + 1e-3)) %>%
  print()

ggraph(.tg, layout='igraph', algorithm='fr')+
geom_edge_link()+
geom_node_point(size=8, colour='dodgerblue')+
geom_node_text(aes(label = name))+
theme_bw()
```

### tidytree

- [tidytree](https://github.com/GuangchuangYu/tidytree)
- [ggtree](https://github.com/GuangchuangYu/ggtree)
- [treeio](https://bioconductor.org/packages/treeio/)

基準となるのは `phylo` クラス。
一旦 `tbl_tree` に変換してtidyverseらしく操作して、
`phylo` に戻して `ggtree()` で描画する。

もうひとつの `treedata` クラスはtreeioパッケージで外部ファイルを読むときに使われる形式。

```{r GuangchuangYu, message=FALSE, warning=FALSE}
library(tidytree)
.tbl_tree = tidytree::as_data_frame(.phylo) %>% print()
.treedata = tidytree::as.treedata(.tbl_tree) %>% print()
library(ggtree)
ggtree(.phylo)+
geom_tiplab()

ggtree(.phylo, layout='unrooted')+
geom_tiplab()
```

